臺灣基隆地方法院刑事判決　　　　　　　 96年度訴字第258號
公　訴　人　臺灣基隆地方法院檢察署檢察官
被　　　告　甲○○
上列被告因毒品危害防制條例案件，經檢察官提起公訴（96年度
毒偵字第247、307號），嗣經本院合議裁定改採簡式審判程序審
理，本院判決如下：
    主  文
甲○○施用第一級毒品，累犯，處有期徒刑玖月。
扣案之注射針筒貳支內含之海洛因稀釋液15CC、20CC均沒收銷燬
之，注射針筒貳支均沒收。
    事  實
一、甲○○曾因違反麻醉藥品管理條例案件，經臺灣基隆地方法
    院以84年度訴字第107號判決，判處應執行有期徒刑5年6月
    ，迭經臺灣高等法院、最高法院判決維持確定；另又因違反
    麻醉藥品管理條例等案件，復經臺灣基隆地方法院以85年度
    易字第335號判決，判處應執行刑為有期徒刑1年確定，2案
    接續執行，於民國88年3月26日縮短刑期假釋出所，並交付
    保護管束，嗣於91年3月13日假釋期滿而執行完畢。又因施
    用第一級毒品海洛因案件，經觀察、勒戒後，認無繼續施用
    毒品之傾向，由臺灣基隆地方法院檢察署檢察官於93年9月
    30日，以93年度毒偵字第1197號不起訴處分確定，並於93年
    10月1日釋放出所。詎其仍不知悔改，於前開觀察、勒戒釋
    放後5年內，復基於反覆持續施用第一級毒品海洛因之包括
    犯意，自95年12月23日下午3、4時許起至95年1月15日晚間
    止，在其基隆市○○區○○街220巷11之3號住處，以海洛因
    倒入注射針筒加水混合並注射身體方式，非法施用第一級毒
    品海洛因，平均2、3日即施用1次。嗣於95年12月24日下午3
    時45分許，遭警在基隆市○○區○○路28巷14號前盤查，與
    甲○○共騎機車之李建泉自其右褲袋內取出並丟棄為甲○○
    所有供其施用海洛因之注射針筒2支（內分別有含海洛因之
    稀釋液15CC、20CC），而為警查獲，甲○○又自其右褲田袋
    內取出內含不明結晶體（非海洛因）之殘渣袋1只供警扣案；
    警方又於96年1月16日下午3時許，因認甲○○與其共騎機車
    之林志明形跡可疑，而在基隆市○○區○○街140巷口盤檢之
    ，當場在林志明口內扣得海洛因1包，而查獲上情。
二、案經基隆市警察局第一、二分局報告臺灣基隆地方法院檢察
    官偵查起訴。
    理  由
一、訊據被告甲○○對於上開事實坦承不諱，被告為警查獲所採
    尿液經鑑驗同時呈可待因、嗎啡陽性反應，此有台灣尖端先
    進生技醫藥股份有限公司濫用藥物檢驗報告2紙附卷可稽，
    並有扣案如事實欄所述物品可資佐證，此外，復有臺灣高等
    法院被告前案紀錄表一紙附卷可按，本件事證明確，被告係
    於毒品危害防制條例公布施行後，經一次觀察勒戒完畢由檢
    察官為不起訴處分後，五年內再施用毒品罪者，足堪認定。
二、核被告所為，係犯毒品危害防制條例第十條第一項之施用第
    一級罪。其施用前之持有海洛因之低度行為應為施用之高度
    行為所吸收，不另論罪。被告前曾經1次觀察勒戒完畢而再
    犯，有臺灣高等法院被告前案紀錄表1紙在卷可稽，且其於
    本案之施用頻率極為密集，是可見其於本件之多次犯行，在
    主觀上係本於一包括犯意為之，為包括一罪；公訴人雖僅起
    訴被告於95年12月24日15時45分許為警採尿回溯前24小時內
    某一時點（起訴書誤載為95年12月22日晚間10時許，蓋該時
    在採尿前回溯24小時以外，被告不可能於該時施用，故起訴
    書所載行為時間點應予更正如上）、96年1月14日19時許之
    各1 次施用海洛因犯行，然其餘施用海洛因犯行既與已起訴
    部分具有包括一罪之實質上一罪之關係，自在本院得一併審
    酌之範圍內。被告曾犯如事實欄一所述各項前科，甫於91年
    3月13日執行完畢，此有臺灣高等法院被告前案紀錄表一紙
    在卷可稽，其於5年內再犯本案，為累犯，應依刑法第47條
    第1項之規定加重其刑。爰審酌被告已因施用毒品前經1次觀
    察勒戒之處分猶犯同罪行、其施用毒品之頻率、期間、犯罪
    手段、其驗尿報告中之各項毒品代謝值均甚高等一切情狀，
    量處如主文所示之刑。扣案之注射針筒2支內含之海洛因稀
    釋液15CC、20CC為查獲之毒品，應依毒品危害防制條例第18
    條第1項前段之規定，宣告沒收銷燬之；針筒2支，係被告所
    有供其施打海洛因、安非他命之工具，應依刑法第38條第1
    項第2款之規定，宣告沒收；至內含不明結晶體（本院當庭
    鑑驗係屬結晶體，絕非海洛因，警方初步鑑驗報告結果有誤
    ，應由公訴人送其他有公信力之單位鑑驗之，再行處理）之
    殘渣袋1只，與本案無關，爰不宣告沒收。
據上論斷，應依刑事訴訟法第二百七十三條之一第一項、第二百
九十九條第一項前段，毒品危害防制條例第十條第一項、第十八
條第一項前段、第二十三條第二項，刑法第十一條前段、第四十
七條第一項、第三十八條第一項第二款，判決如主文。
本案經檢察官乙○○到庭執行職務
中　　華　　民　　國　　96　　年　　4 　　月　　19　　日
                  刑事第四庭法    官  曾雨明
以上正本證明與原本無異。
如不服本判決應於收受本判決後10日內向本院提出上訴書狀，其
未敘述上訴理由者，並得於提起上訴後10日內向本院補提理由書
狀（均須按他造當事人之人數附繕本。）「切勿逕送上級法院」
中　　華　　民　　國　　96　　年　　4 　　月　　19　　日
                            書 記 官  王靜敏
附論罪科刑依據之法條：
毒品危害防制條例第10條第1項：
施用第一級毒品者，處6月以上5年以下有期徒刑。
